【裁判字號】    90,易,848
【裁判日期】    900904
【裁判案由】    竊盜
【裁判全文】
臺灣臺北地方法院刑事判決                            九十年度易字第八四八號
    公  訴  人  臺灣臺北地方法院檢察署檢察官
    被      告  甲○○
右列被告因竊盜案件，經檢察官聲請簡易判決處刑（九十年度偵字第三五五八號），
由本院改依通常程序審理，本院判決如左：
    主  文
甲○○竊盜，處拘役參拾日，如易科罰金以參佰元折算壹日。緩刑貳年。
    事  實
一、甲○○因其己有之機車車牌違規遭吊銷，於八十九年六、七月間，在台北市○○
    ○路一百三十號前（公訴人誤為台北市○○○路○段一三三巷九弄十三之一號前
    ）之紅磚道上，見乙部ＶＨＱ－二二九號機車破舊不堪，且機車上被台北市政府
    警察局松山分局貼有「限期拖吊」之公告，竟萌生為自己不法所有之意圖，徒手
    竊取該機車上之車牌，得手後懸掛於其所有之上開遭吊銷牌照之機車上使用。嗣
    於九十年二月五日十六時五十分許，騎乘該機車途經台北市○○路與三水街口時
    ，為警攔檢查獲。
二、案經台北市憲兵隊移送台灣台北地方法院檢察署檢察官偵查起訴。
    理  由
一、訊據被告甲○○坦承於右開時地，徒手取走該機車車牌之事實，但否認有竊盜之
    行為，辯稱：伊認為係無人所有之廢棄物，乃取走之云云。查該部ＶＨＱ－二二
    九號機車，固經台北市政府警察局松山分局接獲網路檢舉案件後，於八十九年二
    月中旬交由東社派出所派員在車上黏貼公告單，照相、填寫查報通知記錄表，於
    同年二月十七日上網通報環保局拖吊，並於同年二月十八日將記錄表以掛號信件
    通知車主，有台北市政府警察局松山分局北市警松分交字第九○六○八四○一○
    ○號函附卷可按。而該在機車上所黏貼之公告單，其公告內容為：「本車．．．
    ．依道路交通管理處罰條例第八十二條之一查報為廢棄車輛，車主請於四十八小
    時內自行移置，逾時未處理，由環保單位依法拖吊」，可見該公告內容僅係敦促
    車主儘速自行處理其所有之機車，並非謂該機車係無主之廢棄車輛，此由該車牌
    嗣係「車牌遺失繳銷」，並非「逕行廢棄註銷」（參卷附之車籍資料「牌照狀態
    欄」），即足資證明。退步言之，縱被告因該機車上黏貼有該公告單，且依該機
    車之破舊外觀，誤認係無主之廢棄車輛，但車牌係經主管機關核發後以供特定車
    輛使用，縱使車輛報廢後，仍應依規定報繳車牌，而該機車車牌斯時仍懸掛於該
    機車上，絕非廢棄物甚明，被告自承使用機車多年，何能委為不知？辯稱：不知
    機車報廢後須繳銷車牌云云，其孰能信？況被告供稱其之所以取該車牌之動機，
    乃因其所有機車之車牌，因違規遭警吊銷，為規避取締，才會取該車牌懸掛在自
    己之機車上使用，其主觀上有為自己不法所有之意圖，灼然俱見。所辯無非卸責
    之詞，不足採信。事證明確，其犯行堪以認定。
二、核被告所為，係犯刑法第三百二十條第一項之竊盜罪。爰審酌其品行、犯罪之動
    機、目的、手段、所生之危害程度，暨犯罪後之態度等一切情狀，茲量處如主文
    所示之刑，並諭知易科罰金之折算標準。被告犯罪時間雖係於九十年一月十二日
    刑法第四十一條修正生效施行之前，但刑法第四十一條修正何種犯罪得易科罰金
    之規定（由犯三年以下有期徒刑之罪得易科罰金，修正為犯五年以下有期徒刑之
    罪得易科罰金），僅係刑罰執行方法之變更，並非科處犯罪行為人刑罰之刑罰法
    令之變更，與罰金罰鍰提高標準條例之修正，將因而產生刑罰法令法定刑之變更
    ，不可一概而論，故並無新舊法比較問題，附此敘明。查被告未曾受有期徒刑以
    上刑之宣告，有台灣高等法院檢察署刑案紀錄簡覆表在卷為憑，本院認其經此刑
    之宣告之教訓，當知警惕，而無再犯之虞，所宣告之刑以暫不執行為適當，併予
    宣告緩刑二年，以啟自新。
據上論斷，應依刑事訴訟法第二百九十九條第一項前段，刑法第三百二十條第一項、
第四十一條第一項、第七十四條第一款，罰金罰鍰提高標準條例第一條前段、第二條
，判決如主文。
本案經檢察官林淑玲到庭執行職務
中    華    民    國      九十        年      九      月      四  日
                                      臺灣臺北地方法院刑事第四庭
                                          法  官  侯水深
右正本證明與原本無異。
如不服本判決，應於判決送達後十日內向本院提出上訴狀(應抄附繕本)。告訴人
或被害人如對於本判決不服者，應具備理由請求檢察官上訴，其上訴期間之計算
係以檢察官收受判決正本之日期為準。
                                          書記官  陳彥蕖
中    華    民    國      九十        年      九      月      四      日
所犯法條
刑法第三百二十條第一項
一意圖為自己或第三人不法之所有，而竊取他人之動產者，為竊盜罪，處五年以下有
  期徒刑、拘役或五百元以下罰金。
二意圖為自己或第三人不法之利益，而竊佔他人之不動產者，依前項之規定處斷。
三前二項之未遂犯罰之。


司法院資訊處製作；財團法人民間司法改革基金會備份。
